【裁判字號】    98,抗,11
【裁判日期】    981030
【裁判案由】    拍賣抵押物
【裁判全文】
臺灣基隆地方法院民事裁定                98年度抗字第11號
抗  告  人  丙○○
                    （
            丁○○
                    （
相  對  人  甲○○
                    （
            乙○○
                    （
上列當事人間聲請准許拍賣抵押物事件，抗告人對於中華民國98
年２月10日本院97年度拍字第0474號第一審裁定提起抗告，本院
第二審合議庭裁定如下：
    主  文
抗告駁回。
抗告程序費用新臺幣壹仟元由抗告人負擔。
    理  由
一、本件相對人於原審法院之聲請意旨略以：案外人殷武義於民
    國（下同）96年４月15日向相對人甲○○借款款新臺幣（下
    同）40,000,000元及向相對人乙○○借款20,000,000元，約
    定於97年４月15日償還，由第三人鄭孟瑤提供如原裁定附表
    所示之不動產為渠２人設定60,000,000元之抵押權為擔保，
    並經登記在案。詎案外人殷武義屆期未為清償，且第三人鄭
    孟瑤已於96年５月15日將如原裁定附表所示之不動產以信託
    為由移轉予抗告人，為此聲請准予拍賣抵押物，以資受償等
    語。並提出抵押權設定契約書、他項權利證明書影本、如原
    裁定附表所示之不動產登記謄本及本票影本等件為證。
二、原審法院以：相對人之主張，業據其提出抵押權設定契約書
    、他項權利證明書、不動產登記簿謄本及殷武義所簽發受款
    人為甲○○及乙○○之本票２紙等件影本為證，經核尚無不
    合，應予准許。
三、抗告意旨略以：相對人並未提出已確實交付借款予案外人殷
    武義之證據，自無法證明渠等主張之借款債權存在；加以殷
    武義與相對人二人乃兄弟關係，則相對人二人所稱之債權，
    虛偽之程度更高，原審未予詳查，遽認相對人主張之債權存
    在，並准予拍賣信託於抗告人名下如原裁定附表所示之不動
    產，顯非合法等語。
四、按聲請拍賣抵押物係屬非訟事件，此項聲請之裁定，及抗告
    法院之裁定，僅依非訟事件程序，就抵押權及其債權形式上
    之要件是否具備予以審查，並無確定實體上法律關係存否之
    效力；如債務人就債務之存否以及抵押權之設定有爭議時，
    應由債務人提起確認之訴，以資解決（參見最高法院59年臺
    抗字第0387號及57年臺抗字第76號判例要旨）。
五、查相對人於原審法院之主張，業據提出抵押權設定契約書、
    他項權利證明書影本、如原裁定附表所示之不動產登記謄本
    及本票影本等件為證，經核與民法第0873條之規定相符，故
    原審法院裁定予以准許，依法並無不合。至抗告人所稱：相
    對人並未提出已確實交付借款予案外人殷武義之證據，自無
    法證明渠等主張之借款債權存在；且殷武義與相對人二人乃
    兄弟關係，則相對人二人所稱之債權，虛偽之程度更高云云
    ，縱然屬實，亦屬實體上之事項，依上揭判例意旨，應循民
    事訴訟程序解決，非本件聲請准許拍賣抵押物之非訟程序所
    得審究，抗告人之抗告，為無理由，應予駁回。
六、據上論結，本件抗告為無理由，依非訟事件法第21條第２項
    、第24條第１項、第46條，民事訴訟法第85條第１項前段、
    第78條、第0495條之１第１項及第0449條第１項，裁定如主
    文。
中    華    民    國    98    年    10    月    30    日
                  民事庭審判長法  官  林金發
                              法  官  林淑鳳
                              法  官  邰婉玲
一、以上正本證明與原本無異。
二、本裁定除以適用法規顯有錯誤為理由，並經本院許可外，不
    得再抗告。
三、如提起再抗告，應於本裁定送達後10日內向本院提出再抗告
    狀，並繳納再抗告裁判費新臺幣1,000.元。
中    華    民    國    98    年    10    月    30    日
                          法院書記官  莊國南


司法院資訊處製作；財團法人民間司法改革基金會備份。
